Images des répertoires du notaire Abraham Silly pour l'étude IX
Archives nationales de France
Images des répertoires du notaire Abraham Silly pour l'étude IX
6 novembre 1781 - 3 brumaire an XIII (6 novembre 1781 - 25 octobre 1804)
MC/RE/IX/9 - MC/RE/IX/14
Etude IX; Silly, Abraham
6 registres
Archives nationales de France
Minutes et répertoires: la loi 2008-696 du 15 juillet 2008 relative aux archives a fixé à 75 ans à compter de la date de l'acte, ou à 25 ans à compter de la date du décès de l'intéressé si ce délai est plus bref, le délai de communication des minutes et répertoires des notaires; ce délai est porté à 100 ans à compter de la date de l'acte si le document se rapporte à un mineur (code du Patrimoine, articles L213-2, 4e d et 5e).
Autres documents de l'étude (dossiers de clients, comptabilité...): s'agissant d'archives privées, ces documents sont communicables selon les modalités fixées par le déposant ou le donateur.
Certains documents ne sont pas accessibles sous leur forme originale en raison de leur mauvais état de conservation.
Registres entrés aux Archives nationales en 1931.
Images des répertoires de l’étude IX
Archives de l'étude IX
répertoire d'officier public ministériel
- Répertoire chronologique pour la période du 6 novembre 1781 au 31 décembre 1787, 6 novembre 1781 - 31 décembre 1787; MC/RE/IX/9; Un registre de 445 feuillets de papier manuscrits, hauteur 33 x largeur 22 cm foliotés par le notaire. Le registre est en mauvais état.
  Le répertoire contient les informations suivantes: pour chaque minute 1.date du jour dans l'année et le mois; 2. nature de l'acte passé en minute; 3.nom, prénom, des parties.
  répertoire
  - Page de titre, 1 v°
  - Liste chronologique des actes pour la période du 6 novembre au 29 décembre 1781, 6 novembre - 29 décembre 1781; 2 r°-6 v°
  - Liste chronologique des actes pour la période du 4 janvier au 31 décembre 1782, 4 janvier - 31 décembre 1782; 7 r°-40 r°
  - Liste chronologique des actes pour la période du 2 janvier au 31 décembre 1783, 2 janvier - 31 décembre 1783; 40 v°-90 r°
  - Liste chronologique des actes pour la période du 2 janvier au 31 décembre 1784, 2 janvier - 31 décembre 1784; 90 v°-194 v°
    - du 2 janvier au 30 juin 1784, 2 janvier - 30 juin 1784; 90 v°-134 r°
    - du 1er juillet au 31 décembre 1784, 1er juillet - 31 décembre 1784; 134 v°-194 v°
  - Liste chronologique des actes pour la période du 3 janvier au 31 décembre 1785, 3 janvier - 31 décembre 1785; 195 r°-299 r°
    - du 3 janvier au 30 juin 1785, 3 janvier - 30 juin 1785; 195 r°-255 r°
    - du 1er juillet au 31 décembre 1785, 1er juillet - 31 décembre 1785; 255 v°-299 r°
  - Liste chronologique des actes pour la période du 1er janvier au 31 décembre 1786, 1er janvier - 31 décembre 1786; 299 v°-389 r°
    - du 1er janvier au 30 juin 1786, 1er janvier - 30 juin 1786; 299 v°-347 r°
    - du 1er juillet au 31 décembre 1786, 1er juillet - 31 décembre 1786; 347 v°-389 r°
  - Liste chronologique des actes pour la période du 2 janvier au 31 décembre 1787, 2 janvier - 31 décembre 1787; 389 v°-445 r°
- Répertoire chronologique pour la période du 4 janvier 1788 au 31 janvier 1791, 4 janvier 1788 - 31 janvier 1791; MC/RE/IX/10; Un registre de 103 feuillets de papier manuscrits, hauteur 36 x largeur 24 cm composé de 1 cahier folioté par le notaire. Le registre est en bon état.
  Le répertoire contient les informations suivantes: 1.date du jour dans l'année et le mois; 2. nature de l'acte passé en minute; 3.nom, prénom, des parties.
  - Page de titre, 1 v°
  - Liste chronologique des actes pour la période du 4 janvier au 31 décembre 1788, 4 janvier - 31 décembre 1788; 2 r°-34 v°
  - Liste chronologique des actes pour la période du 4 janvier au 31 décembre 1789, 4 janvier - 31 décembre 1789; 35 r°-66 r°
  - Liste chronologique des actes pour la période du 2 janvier au 31 décembre 1790, 2 janvier - 31 décembre 1790; 66 v°-97 r°
  - Liste chronologique des actes pour la période du 5 au 31 janvier 1791, 5 janvier - 31 janvier 1791; 97 v°-103 r°
- Répertoire chronologique pour la période du 5 février 1791 au 21 ventôse an II (5 février 1791 - 11 mars 1794), 5 février 1791 - 21 ventôse an II (5 février 1791 - 11 mars 1794); MC/RE/IX/11; Un registre de 227 feuillets de papier manuscrits, hauteur 37 x largeur 22,5 cm composé de 6 cahiers foliotés par le notaire. Le registre est dérelié.
  Le répertoire est séparé en deux parties: le répertoire chronologique des actes en minutes et le répertoire chronologique des actes en brevets. Pour chaque partie, le répertoire contient les informations suivantes: 1.date du jour dans l'année et le mois; 2. nature de l'acte passé en minute ou en brevet; 3.nom, prénom, des parties.
  Attention: seuls les actes passés en minute sont conservés; les actes mentionnés dans le répertoire comme passés en simple brevet (colonne 3) ne sont pas conservés par les notaires et ne sont donc pas versés au Minutier (ils sont remis aux clients).
  - Liste chronologique des actes pour la période du 5 février au 31 décembre 1791, 5 février - 31 décembre 1791; 1 r°-47 r°
  - Liste chronologique des actes pour la période du 2 janvier au 31 décembre 1792, 2 janvier - 31 décembre 1792; 47 r°-107 r°
  - Liste chronologique des actes pour la période du 2 janvier au 5 octobre 1793, 2 janvier - 5 octobre 1793; 107 v°-165 v°
  - Liste chronologique des actes pour la période du 17 vendémiaire au 21 ventôse an II (8 octobre 1793 - 11 mars 1794), 17 vendémiaire - 21 ventôse an II (8 octobre 1793 - 11 mars 1794); 165 v°-170 r°
  - Liste chronologique des actes en brevets pour la période du 11 février 1791 au 25 brumaire an II (11 février 1791 - 15 novembre 1793), 11 février 1791 - 25 brumaire an II (11 février 1791 - 15 novembre 1793); 171 r°-227 v°
- Répertoire chronologique pour la période du 4 vendémiaire an III au 29 frimaire an VII (25 septembre 1794 - 19 décembre 1798), 4 vendémiaire an III - 29 frimaire an VII (25 septembre 1794 - 19 décembre 1798); MC/RE/IX/12; Un registre de 110 feuillets de papier manuscrits, hauteur 29 x largeur 22 cm composé de 2 cahiers foliotés par le notaire. Le registre est en mauvais état.
  Le répertoire est séparé en deux parties: le répertoire chronologique des minutes et le répertoire chronologique des actes en brevets. Pour chaque partie, le répertoire contient les informations suivantes: 1.date du jour dans l'année et le mois; 2. nature de l'acte passé en minute ou en brevet; 3.nom, prénom, des parties.
  - Page de titre :"Répertoire des actes reçus par Me Silly"., 1 r°
  - Liste chronologique des actes pour la période du 4 vendémiaire au 3ème jour complémentaire an III ( 25 septembre 1794 - 19 septembre 1795), 4 vendémiaire - 3ème jour complémentaire an III (25 septembre 1794 - 19 septembre 1795); 1 v°-24 v°
  - Liste chronologique des actes pour la période du 1er vendémiaire au 4ème jour complémentaire an IV (23 septembre 1795 - 20 septembre 1796), 1er vendémiaire - 4ème jour complémentaire an IV (23 septembre 1795 - 20 septembre 1796); 25 r°-35 v°
  - Liste chronologique des actes pour la période du 5 vendémiaire au 4ème jour complémentaire an V (26 septembre 1796 - 20 septembre 1797), 5 vendémiaire - 4ème jour complémentaire an V (26 septembre 1796 - 20 septembre 1797); 36 r°-46 v°
  - Liste chronologique des actes pour la période du 1er vendémiaire au 4ème jour complémentaire an VI (23 septembre 1797 - 20 septembre 1798), 1er vendémiaire - 4ème jour complémentaire an VI (23 septembre 1797 - 20 septembre 1798); 47 r°-67 r°
  - Liste chronologique des actes pour la période du 2 vendémiaire au 29 frimaire an VII (23 septembre - 19 décembre 1798), 2 vendémiaire - 29 frimaire an VII (23 septembre - 19 décembre 1798); 67 v°-74 v°
  - Liste chronologique des actes en brevets pour la période du 5 vendémiaire an III au 29 brumaire an VII (26 septembre 1794 - 19 novembre 1798), 5 vendémiaire an III - 29 brumaire an VII (26 septembre 1794 - 19 novembre 1798); 75 r°-110 v°
- Répertoire chronologique pour la période du 1er nivôse an VII au 4ème jour complémentaire an IX (21 décembre 1798 - 21 septembre 1801), 1er nivôse an VII - 4ème jour complémentaire an IX (21 décembre 1798 - 21 septembre 1801); MC/RE/IX/13; Un registre de 103 feuillets de papier manuscrits, hauteur 38 x largeur 24 cm composé de1 cahier folioté par le notaire. Le registre est en mauvais état.
  Le répertoire contient les informations suivantes: 1. le n° de l'acte dans l'année; 2. date du jour; 3. nature de l'acte passé en brevet; 4. nature de l'acte passé en minute; 5. nom, prénom, domicile des parties, indication sur la situation et les prix des biens; 6. date d'enregistrement de l'acte; 7. droits d'enregistrement.
  - Liste chronologique des actes pour la période du 1er nivôse au 6è jour complémentaire an VII ( 21 décembre 1798 - 22 septembre 1799), 1er nivôse - 6è jour complémentaire an VII ( 21 décembre 1798 - 22 septembre 1799); 1 r°-43 v°
  - Liste chronologique des actes pour la période du 4 vendémiaire au 4ème jour complémentaire an VIII (26 septembre 1799 - 21 septembre 1800), 4 vendémiaire - 4ème jour complémentaire an VIII (26 septembre 1799 - 21 septembre 1800); 44 r°-78 v°
  - Liste chronologique des actes pour la période du 2 vendémiaire au 4ème jour complémentaire an IX (24 septembre 1800 - 21 septembre 1801), 2 vendémiaire - 4ème jour complémentaire an IX (24 septembre 1800 - 21 septembre 1801); 79 r°-127 v°
- Répertoire chronologique pour la période du 2 vendémiaire an X au 3 brumaire an XIII (24 septembre 1801 - 25 octobre 1804), 2 vendémiaire an X - 3 brumaire an XIII (24 septembre 1801 - 25 octobre 1804); MC/RE/IX/14; Ce répertoire contient 154 feuillets et fait partie d' un registre de 207 feuillets de papier manuscrits, hauteur 35 x largeur 25 cm, composé de 1 cahier folioté par le notaire. Le registre est en bon état.
  Le registre contient aussi le répertoire du notaire Jean Bertrand pour la période du 3 brumaire an XIII au 10 nivôse an XIV (25 octobre 1804 - 31 décembre 1805).
  - Liste chronologique des actes pour la période du 2 vendémiaire au 5ème jour complémentaire an X (24 septembre 1801 - 22 septembre 1802), 2 vendémiaire - 5ème jour complémentaire an X (24 septembre 1801 - 22 septembre 1802); 1 r°-49 r°
  - Liste chronologique des actes pour la période du 2 vendémiaire au 5ème jour complémentaire an XI (24 septembre 1802 - 22 septembre 1803), 2 vendémiaire - 5ème jour complémentaire an XI (24 septembre 1802 - 22 septembre 1803); 49 v°-97 v°
  - Liste chronologique des actes pour la période du 3 vendémiaire au 5ème jour complémentaire an XII (26 septembre 1803 - 22 septembre 1804), 3 vendémiaire - 5ème jour complémentaire an XII (26 septembre 1803 - 22 septembre 1804); 98 r°-150 r°
  - Liste chronologique des actes pour la période du 2 vendémiaire au 3 brumaire an XIII (24 septembre - 25 octobre 1804), 2 vendémiaire - 3 brumaire an XIII (24 septembre - 25 octobre 1804); 150 v°-154 v°